【裁判字號】    89,訴,731
【裁判日期】    891109
【裁判案由】    損害賠償
【裁判全文】
臺灣嘉義地方法院民事判決  八十九年度訴字第七三一號
    原      告  傳邦電子工業股份有限公司
    法定代理人  丁○○
    訴訟代理人  甲○○
    送達代收人  林辰彥律師
    被      告  丙○○
                乙○○
右當事人間損害賠償事件，本院判決如左：
    主    文
原告之訴及假執行之聲請均駁回。
訴訟費用由原告負擔。
    事    實
甲、原告方面：
    一、聲明：被告應連帶給付原告新台幣（下同）三百三十四萬六千四百九十六元
              及自八十九年六月二十六日起至清償日止，按年息百分之五計算之利
              息；訴訟費用由被告負擔；原告願供擔保，請准宣告假執行。
    二、陳述：被告丙○○、乙○○夫婦原係原告公司嘉義分公司主任及專櫃員工。
              被告丙○○、乙○○夫婦任職原告嘉義分公司期間，私自挪用所收客
              票暨貨款三百七十九萬八千四百九十六元，扣除第一次償還現金二十
              八萬元及第二次償還現金十七萬二千元外，尚欠三百三十四萬六千四
              百九十六元，有支票三十張可稽，爰依民法第一百八十五條共同侵權
              行為損害賠償規定，原告自得為如訴之聲明所示之請求。
    三、證據：提出丙○○挪用公款退票明細、支票及退票理由單影本三十張。
乙、被告方面：
    一、聲明：原告之訴及假執行之聲請均駁回；訴訟費用由原告負擔；如受不利判
              決時，請准提供現金或等值之有價證券為擔保，免為假執行。
    二、陳述：
    （一）被告丙○○、乙○○夫婦固均任職於原告公司嘉義分公司無訛，然並未挪
          用所收客票暨貨款。
    （二）事實上，被告丙○○、乙○○夫婦任職原告公司期間，均積極任事，努力
          拓展業績，詎因經濟不景氣，客戶接二連三，或倒閉或逃匿無蹤，至少有
          鋇爾倒債一百十五萬元、一六八倒債九十二萬元、聲達倒債八十五萬元、
          優美倒債六十八萬元、大地倒債十萬元、及福記電器行倒債三十萬元、優
          特立實業倒債八萬元、前嘉義分公司職員許文龍倒債三萬元，其中鋇爾、
          一六八、聲達及福記部分，有證人即被告之經理林南宏及會計陳素玲可證
          ，懇請傳喚上開證人到庭即可究明。
    （三）被告丙○○之所以簽發系爭支票三十張，純係因被告丙○○受上開往來客
          戶或倒閉或藏匿無蹤，無從催討所拖累，乃先簽發自己之支票代償，絕非
          因丙○○私自挪用所收客票暨貨款而簽發支票抵付，被告任職期間之經理
          林南宏對此知之甚詳，請惠予傳訊。
    （四）綜上所述，本件被告固因往來客戶拖累而積欠公司貨款，為並非私自挪用
          所收客票暨貨款而簽發支票抵付，原告明知上情，竟仍誣指被告丙○○侵
          占公款，其目的無非係欲藉此追究連帶保證人共同侵權行為責任，實令人
          遺憾。未免累及無辜，特提出答辯，以正視聽。足徵原告以此原因訴請損
          害賠償之訴，即無理由，狀請鈞院鑒核，駁回原告之訴。
    三、證據：提出支票影本七張、刑事告訴狀影本乙份即請求傳訊證人林南宏、陳
              素玲。
    理    由
一、本件原告起訴主張被告丙○○、乙○○分別係原告公司嘉義分公司之主任及專櫃
    員工，渠等任職原告嘉義分公司期間，私自挪用所收客票暨貨款三百七十九萬八
    千四百九十六元，扣除第一次償還現金二十八萬元及第二次償還現金十七萬二千
    元外，尚欠三百三十四萬六千四百九十六元，有支票三十張可稽，爰依民法第一
    百八十五條共同侵權行為損害賠償規定，請求被告應連帶負損害賠償責任。
二、被告丙○○、乙○○則以原告提出之支票係丙○○在任職期間遭客戶倒帳無法收
    回貨款，乃簽發丙○○及乙○○之支票代墊客戶之貨款，並非丙○○任職期間私
    自挪用之貨款，故原告主張伊等須負共同侵權行為連帶賠償責任，應無理由等語
    ，資為抗辯。
三、原告主張持有被告丙○○、乙○○所簽發之支票三十張，面額合計三百七十九萬
    八千四百九十六元，嗣因被告丙○○先後清償二十八萬元及十七萬二千元，目前
    尚欠原告三百三十四萬六千四百九十六元，固據原告提出支票及退票理由單各三
    十紙為證，惟被告抗辯稱簽發自己之支票係為墊付客戶貨款之用，伊等並無挪用
    貨款之情事等語。經查，證人即原告公司嘉義營業所主管林南宏到庭結證被告丙
    ○○兩年多前曾遭客戶鋇爾通訊行倒帳一百多萬元，也曾遭一六八通訊行倒帳等
    語，復有被告丙○○提出之告訴狀影本乙紙為證，足證被告丙○○確有遭客戶倒
    帳而無法收回帳款之事實。而原告訴訟代理人亦陳稱：「我們也無直接証據証明
    款項是丙○○侵占。我們是在發現支票是員工的個人票，與公司規定不符，才懷
    疑是丙○○挪用貨款後再開個人票來墊給公司。」等語。原告既無法舉證證明被
    告二人有何挪用貨款之侵權行為，則原告依共同侵權行為法則起訴請求被告應共
    同賠償，於法無據。
四、從而，原告起訴請求被告應連帶賠償三百三十四萬六千四百九十六元及自八十九
    年六月二十六日起至清償日止，按年息百分之五計算之利息，為無理由，應予駁
    回。
五、原告受敗訴判決，其假執行之聲請即失所依據，應併予駁回。
六、據上論結，原告之訴為無理由，依民事訴訟法第七十八條，判決如主文。
中      華      民      國      八十九    年    十一    月      九      日
~B臺灣嘉義地方法院民事第一庭
~B    法  官  曾文欣
右正本係照原本作成
如對本判決上訴須於判決送達後廿日內向本院提出上訴狀
中      華       民     國     八十九    年     十一    月   十四      日
~B    書記官   鄭翔元


司法院資訊處製作；財團法人民間司法改革基金會備份。
